臺灣高等法院高雄分院刑事判決　　　　　94年度軍上字第11號
上　訴　人
即　被　告　甲○○
　　　　　　　　　　　1號
上列上訴人因竊盜案件，不服國防部高等軍事法院高雄分院94年
度高判字第19號中華民國94年2 月25日第一審判決（起訴案號：
國防部南部地方軍事法院檢察署93年平訴字第297 號），提起上
訴，本院判決如下：
     主  文
上訴駁回。
     理  由
一、按軍事審判法第181 條第5 項規定，「被告不服高等軍事法
    院宣告有期徒刑之上訴判決者，得以判決違背法令為理由，
    向高等法院提起上訴。」；又按刑事訴訟法第382 條第1 項
    規定，「上訴書狀應敘述上訴之理由；其未敘述者，得於提
    起上訴後10日內補提理由書於原審法院；未補提者，毋庸命
    其補提。」。是被告向高等法院提起上訴，以高等軍事法院
    宣告有期徒刑之上訴判決，違背法令為理由，係屬法定要件
    ，如果上訴理由狀並未依據卷內訴訟資料，具體指摘原判決
    不適用何種法則或如何適用不當，或所指原判決違法情事，
    顯與法律規定得為提起上訴理由之違法情形不相適合時，均
    應認其上訴違背法律上之程式，予以駁回。
二、本件原判決維持第一審判決認上訴人即被告甲○○（以下簡
    稱被告）係海軍第146 艦隊成功軍艦一兵（民國92年7 月18
    日入伍，義務役），為清償車貸，竟基於意圖為自己不法所
    有之概括犯意，在澎湖駐地，先後於：93年3 月26日11時
    許，趁該艦無人之際，竊取被害人黃裕仁置於內務櫃之皮夾
    內新臺幣（以下同）4,000 元；同年月27日11時許，趁該
    艦同一住艙無人之際，取得被害人杜炎城置於床舖之鑰匙，
    而竊取被害人杜炎城置於內務櫃之皮夾內500 元；同年月
    27 日13 時30分許，趁該艦同一住艙無人之際，竊取被害人
    黃柏璋置於內務櫃之紅袋內200 元；同年月27日15時許，
    趁該艦同一住艙無人之際，竊取被害人林子建置於內務櫃之
    皮夾內400 元及IC電話卡1 張。經被害人林子建發現財物失
    竊，且懷疑應係被告所為，遂向該管長官反映，嗣由上尉艦
    務長錢經國約談後，被告坦承有上開竊盜犯行，並經被害人
    黃裕仁、杜炎城、黃柏璋、林子建等人分別指證明確，因而
    適用陸海空軍刑法第76條第1 項第8 款、刑法第56條、第32
    0 條第1 項之規定，並審酌被告正值青年，竟不思循合法途
    徑獲得財富，及犯罪手段尚非極惡，所生危害亦屬輕微，到
    案後復坦承犯行，並與被害人等達成和解，賠償被害人等之
    全數損失等一切情狀，量處有期徒刑10月，因認原審判決認
    事用法並無違誤，量刑亦屬允當，並就被告上訴意旨所謂：
    其在營期間，表現良好，且犯後已知悔悟，並將財物歸還被
    害人等語，均屬刑法第57條刑時應審酌之事項，尚非法定得
    以減輕其刑之事由，詳為指駁，而駁回被告之上訴，已詳敘
    認定犯罪事實之依據及認定之理由，從形式上觀察，原判決
    並無違背法令之情形。
三、本件上訴未載明上訴理由，且被告未於提起上訴後10日內，
    向本院或原審法院補提理由書狀，難謂已合上揭法定之第三
    審上訴要件，其上訴為違背法律上之程式，應予駁回。
四、據上論斷，應依軍事審判法第206 條第1 項、刑事訴訟法第
    395 條，判決如主文。
中　　華　　民　　國　　94　　年　　5 　　月　　30　　日
　　　　　　　　　刑事第七庭    審判長法　官  莊飛宗
                                      法　官  黃三友
                                      法　官  曾逸誠
以上正本證明與原本無異。
不得上訴。
中　　華　　民　　國　　94　　年　　5 　　月　　30　　日
　　　　　　　　　　　　　　　　　　　書記官  郭蘭蕙
